【裁判字號】    92,訴,1972
【裁判日期】    921105
【裁判案由】    毒品危害防制條例
【裁判全文】
臺灣板橋地方法院刑事判決                       九十二年度訴字第一九七二號
    公  訴  人  臺灣板橋地方法院檢察署檢察官
    被      告  甲○○
右列被告因違反毒品危害防制條例案件，經檢察官提起公訴（九十一年度毒偵字第三
九八八號），本院進行簡式審判程序，並判決如左：
    主  文
甲○○施用第一級毒品，累犯，處有期徒刑捌月。扣案第一級毒品海洛因壹包（驗餘
淨重零點壹伍公克）、分裝吸管壹支均沒收，其中第一級毒品海洛因併銷燬之。
    事  實
一、甲○○前於民國八十六年九月十二日因違反麻醉藥品管理條例案件，經本院八十
    六年度訴字第六七０號判處有期徒刑六月，如易科罰金以三百元折算一日確定，
    於八十七年十二月二十九日縮刑期滿執行完畢，竟不知記取教訓。又於八十八年
    間因施用第二級毒品安非他命案件，於偵查中經臺灣臺南地方法院檢察署檢察官
    聲請臺灣臺南地方法院裁定送觀察、勒戒後，認無繼續施用毒品之傾向，由臺灣
    臺南地方法院檢察署檢察官於八十八年六月八日以八十八年度營偵字第二二四號
    不起訴處分確定（一犯），仍不知悔改。其明知毒品危害防制條例業經總統於八
    十七年五月二十日以華總（一）字第八七○○○九九八六○號令修正公布，於同
    年五月二十二日生效，依該條例第二條第二項第一款、第二款之規定，將海洛英
    列為第一級毒品管理，安非他命列為第二級毒品管理，均不得非法持有及施用。
    詎甲○○竟基於施用第一級毒品海洛因、第二級毒品安非他命之犯意，於九十一
    年十一月十日中午十二時許，在臺北縣鶯歌鎮○○街五十三巷三十三號之一住處
    （起訴書記載在臺北縣鶯歌鎮○○路上某網路咖啡廳內，應予更正），以其所有
    之分裝吸管將毒品海洛因挖取，並將毒品海洛英、安非他命混合置於玻璃球內，
    再點火加熱燒烤產生白煙吸聞之方式，同時非法施用第一級毒品海洛因、第二級
    毒品安非他命一次。嗣於九十一年十一月十一日上午五時許，在臺北縣鶯歌鎮○
    ○路一六五號二樓（超速網咖店）為警查獲，並扣得其所有供施用毒品犯罪用之
    分裝吸管一支及第一級毒品海洛因一包（扣案毛重不詳，淨重零點二公克，經取
    樣部分檢驗用罄，餘淨重零點一五公克）。經臺灣板橋地方法院檢察署檢察官聲
    請本院於九十二年四月十日以九十二年度毒聲字第一０三九號裁定送臺灣台北看
    守所附設勒戒處所觀察、勒戒後，認有繼續施用毒品之傾向，再經同署檢察官聲
    請本院於九十二年八月六日以九十二年度毒聲字第二四三四號裁定令入戒治處所
    施以強制戒治。
二、案經臺北縣政府警察局土城分局報請臺灣板橋地方法院檢察署檢察官偵查起訴，
    而被告於準備程序中就被訴事實為有罪之陳述，經法官告知簡式審判程序之旨，
    並聽取公訴人及被告之意見後，裁定進行簡式審判程序。
    理  由
一、訊據被告甲○○對於右揭時地，同時施用第一級毒品海洛因、第二級毒品安非他
    命之犯罪事實，於本院審理中坦承不諱；被告之尿液經送鑑定，亦呈海洛因代謝
    物嗎啡、甲基安非他命陽性反應，有臺灣檢驗科技股份有限公司九十一年十一月
    二十七日第ＣＨ／二００二／Ｂ０一五三號（檢體編號二七四０九之一號）濫用
    藥物尿液檢驗報告書一紙在卷可稽，並有被告所有供施用毒品海洛因犯罪用之分
    裝吸管一支扣案可資佐證，而扣案之白色粉末一包（扣案毛重不詳，淨重零點二
    公克，經取樣部分檢驗用罄，餘淨重零點一五公克），經送法務部調查局鑑定，
    確為第一級毒品海洛英無誤，亦有該局編號九十一年十二月十六日調科壹字第０
    六０００六六八三號鑑定通知書一紙附卷可按。另被告前於八十八年間因施用第
    二級毒品安非他命案件，經臺灣臺南地方法院裁定送觀察、勒戒後，認無繼續施
    用毒品之傾向，由臺灣臺南地方法院檢察署檢察官以八十八年度營偵字第二二四
    號不起訴處分確定，嗣再經查獲，經臺灣板橋地方法院檢察署檢察官聲請本院於
    九十二年四月十日以九十二年度毒聲字第一０三九號裁定送臺灣臺北看守所附設
    勒戒處所觀察、勒戒後，認有繼續施用毒品傾向，有上開不起訴書分書、裁定書
    及臺灣台北看守所附設勒戒處所九十二年七月十八日「有無繼續施用毒品傾向證
    明書」一紙在卷可按，被告係再犯，事證明確，其犯行洵堪認定，應依法論科。
二、按施用毒品，經觀察、勒戒後，無繼續施用毒品之傾向，經檢察官為不起訴處分
    確定，五年內再犯毒品危害防制條例第十條施用毒品罪，經觀察、勒戒後，認有
    繼續施用之傾向者，除應由法院裁定入戒治處所施以強制戒治外，並應進入審理
    程序審判，毒品危害防制條例第二十條第三項定有明文；核被告所為，係犯毒品
    危害防制條例第十條第一項之施用第一級毒品海洛因罪及同條第二項之施用第二
    級毒品安非他命罪。其施用第一級毒品海洛因前後持有海洛英、施用第二級毒品
    安非他命前持有安非他命之低度行為，應為施用海洛因、安非他命之高度行為所
    吸收，均不另論罪。被告以一施用行為同時施用毒品海洛因、安非他命，所犯係
    一行為觸犯二罪名之想像競合犯，應依刑法第五十五條之規定從一重論以毒品危
    害防制條例第十條第一項之施用第一級毒品海洛因罪。公訴人認被告係分別施用
    毒品海洛因、安非他命，所犯二罪應分論併罰，尚有誤會。查被告曾因違反麻醉
    藥品管理條例案件，經本院判處有期徒刑六月，如易科罰金以三百元折算一日，
    於八十七年十二月二十九日縮刑期滿執行完畢，有卷附臺灣高等法院被告全國前
    案紀錄表可按，其受有期徒刑之執行完畢，五年以內再犯有期徒刑以上之罪，為
    累犯，依法加重其刑。爰審酌被告之素行，其犯罪之動機、目的、手段，同時施
    用毒品海洛因、安非他命，犯罪所生之危害，兼衡其僅施用一次，且犯後坦承犯
    行，態度尚稱良好，及已在臺灣臺北戒治所強制戒治中等一切情狀，量處如主文
    所示之刑，以資儆懲。
三、扣案之海洛英一包（扣案毛重不詳，淨重零點二公克，經取樣部分檢驗用罄，餘
    淨重零點一五公克），係第一級毒品，已如前述，應依毒品危害防制條例第十八
    條第一項前段之規定，宣告沒收銷燬之。另取樣之海洛因部分，因檢驗用罄而滅
    失，爰不另為沒收銷燬之諭知。又分裝吸管一支，係被告所有供施用毒品海洛因
    犯罪用之物，業據其陳明在卷，爰依刑法第三十八條第一項第二款之規定宣告沒
    收之。
據上論斷，應依刑事訴訟法第二百九十九條第一項前段、第二百七十三條之一第一項
，毒品危害防制條例第十條第一項、第二項、第十八條第一項前段，刑法第十一條前
段、第五十五條、第四十七條、第三十八條第一項第二款，判決如主文。
本案經檢察官王家春到庭執行職務。
中      華      民      國    九十二    年      十一   月      五      日
                                        臺灣板橋地方法院刑事第七庭
                                            審判長法  官 鄭 水 銓
                                                  法  官 侯 志 融
                                                  法  官 楊 志 雄
右正本證明與原本無異。
如不服本判決，應於判決送達後十日內，向本院提出上訴狀。
                                                  書記官 陳 慶 樹
中      華      民      國    九十二    年      十一    月     五       日
附錄本案論罪科刑法條全文：
毒品危害防制條例第十條：
施用第一級毒品者，處六月以上五年以下有期徒刑。
施用第二級毒品者，處三年以下有期徒刑。


司法院資訊處製作；財團法人民間司法改革基金會備份。
